【裁判字號】    99,親,53
【裁判日期】    990624
【裁判案由】    否認子女
【裁判全文】
臺灣臺南地方法院民事判決                99年度親字第53號
原        告  乙○○
被        告  丙○○民國89.
兼法定代理人  甲○○
上列當事人間請求否認子女事件，經本院於民國99年6月10日言
詞辯論終結，判決如下：
    主      文
原告之訴駁回。
訴訟費用新臺幣仟元由原告負擔。
    事實及理由
一、原告起訴主張：其與被告甲○○於民國88年6月19日結婚，
    婚後於88年11月被告甲○○即離家出走，不知去向，兩造於
    90年2月12日協議離婚。原告自被告甲○○離家後，與被告
    甲○○均未同居在一起，被告甲○○並於離家後之89年11月
    24日生下被告丙○○，而被告甲○○懷被告丙○○時為89年
    3月間，當時被告甲○○已離開原告之住處，在外與人同居
    ，依此事實推斷被告丙○○並非原告與被告甲○○之婚生子
    女，爰起訴請求否認子女等語。
二、被告則以：被告丙○○確實不是原告的小孩，被告甲○○與
    原告離婚前，被告甲○○已經生下被告丙○○，被告甲○○
    有告訴原告，小孩不是原告的等語資為抗辯。
三、得心證之理由：
  （一）按妻之受胎，係在婚姻關係存續中者，推定其所生子女
        為婚生子女。前項推定，如夫妻之一方能證明妻非自夫
        受胎者，得提起否認之訴，但應於知悉子女出生之日起
        一年內為之，96年5月23日修正公布前之民法第1063條
        定有明文。次按夫妻已逾中華民國96年5月4日修正前之
        民法第1063條第2項規定所定期間，而不得提起否認之
        訴者，得於修正施行後2年內提起之，民法親屬編施行
        法第8條之1亦定有明文。
  （二）經查，原告主張其與被告甲○○於88年6月19日結婚，
        於90年2月12日離婚，被告甲○○並於前開婚姻關係存
        續期間受胎生下被告丙○○（89年11月24日生），被告
        丙○○因而推定為原告之婚生子女，惟被告丙○○非原
        告之親生子女等事實，固為被告所不爭執，並有原告所
        提戶籍謄本在卷可稽，惟原告於90年2月12日離婚時已
        知悉被告丙○○非原告之子女一節，既經原告自承在卷
        可按，則其遲至99年4月23日始提起本件否認子女之訴
        ，已逾修正前民法第1063條第2項所定1年期間，亦逾前
        開民法親屬編施行法第8條之1所定2年期間，則揆諸上
        開條文規定，原告之訴為無理由，應予駁回。
四、訴訟費用負擔之依據：民事訴訟法第78條、第87條第1項。
中    華    民    國    99    年    6    月    24    日
                  家事法庭法  官  林育幟
以上正本證明與原本無異。
如對本判決上訴，須於判決送達後20日內向本院提出上訴狀。
中    華    民    國    99    年    6     月   24    日
                          書記官  陳世明

司法院資訊處製作；財團法人民間司法改革基金會備份。
